# 请问陈版，收购资产会计处理，评估日与交接日损益会计处理

提问人：zhangcao2003 时间：2014-12-23 11:23:40
请问陈版，有一公司收购高速公司资产，双方约定，资产评估日与交接日的资产产生的损益由收购方承担，如果亏损，则收购方需现金补偿，反之则被收购方补偿现金。问题 1 ：资产交接日，资产入账价值如何确定。我们认为资产入账应以评估日价值确定，从简处理。 2 、资产评估日与交接日的资产产生的损益处理，亏损补偿支出计入营业外支出，盈利补偿收入计入营业外收入，与固定资产相关的收支。 烦请陈版指点，会计处理是否可行。谢谢！！！

回答人：chenyiwei
1 、购买日在合并报表层面，对被购买方各项可辨认资产，应按基准日评估值减去过渡期间内按基准日评估值计算的折旧或摊销后的账面价值计量。同时按约定确认应付或应收转让方的差额款。 2 、过渡期间损益由收购方承担的，应作为对购买日确认的合并商誉或负商誉的调整数。